【裁判字號】    97,抗,660
【裁判日期】    970820
【裁判案由】    本票裁定
【裁判全文】
臺灣臺北地方法院民事裁定               97年度抗字第660號
抗  告  人  乙○○
相  對  人  華泰商業銀行股份有限公司
法定代理人  甲○○
代  理  人  丙○○
上列當事人間聲請本票裁定准予強制執行事件，對於中華民國97
年7 月18日臺灣台北地方法院97年度票字第25673 號裁定提起抗
告，本院裁定如下：
    主      文
抗告駁回。
抗告程序費用新台幣壹仟元由抗告人負擔。
    理      由
一、按本票執票人，依票據法第123 條規定，聲請法院裁定許可
    對發票人之強制執行，係屬非訟事件，此項聲請之裁定，及
    抗告法院之裁定，僅依非訟事件程序，就本票形式上之要件
    是否具備予以審查為已足，並無確定實體上法律關係存否之
    效力，如發票人就票據債務之存否有爭執時，應由發票人提
    起確認之訴，以資解決（最高法院57年台抗字第76號、56年
    台抗字第714 號判例意旨參照）。又本票發票人如主張執票
    人未為提示，依票據法第124 條準用同法第95條但書之規定
    ，應由其負舉證之責（最高法院84年臺抗字第22號裁定意旨
    參照）。
二、本件相對人主張；其執有抗告人於民國94年5 月10日簽發之
    本票，付款地在台北市，金額新台幣39萬元，利息如原裁定
    主文計算，免除作成拒絕證書，到期日未載之本票一紙，詎
    屆期提示僅支付部分外其餘270,070 元未獲付款，依票據法
    第123 條聲請裁定許可強制執行等情，業據提出與所述相符
    之本票1 紙為證。原審以其聲請核與票據法第123 條之規定
    相符，予以准許。
三、抗告意旨略以：抗告人未於到期日提示及催討，且請求金額
    及利息均未附上往來明細及契約，原審逕予准許，顯非適法
    ，爰請求將原裁定廢棄等語。
四、查系爭本票有免除作成拒絕證書之記載，依前揭說明，應由
    抗告人負舉證之責，且相對人於聲請本票裁定准許強制執行
    時已主張其有經提示未獲付款，抗告人未能證明相對人未為
    付款之提示（抗告狀上未敘明任何證據方法，未盡相關舉證
    責任），其抗告即應認為無理由。況本件縱依抗告人所辯請
    求金額及利息有爭執，亦係屬實體上票據債務發生原因及存
    否之爭執，依首開說明，應另循訴訟程序解決，尚非本件非
    訟程序所得審究，本件仍應為許可強制執行之裁定。抗告人
    之抗告，核無理由，應予駁回。
五、據上論結，本件抗告為無理由，依非訟事件法第46條、第21
    條第2 項、民事訴訟法第495 條之1 第1 項、第449 條第1
    項、第78條，裁定如主文。
中    華    民    國    97    年    8     月    20    日
                 民事第五庭    審判長法  官  薛中興
                                     法  官  陶亞琴
                                     法  官  吳佳薇
本裁定不得再抗告。
以上正本係照原本作成。
中    華    民    國    97    年    8     月    20    日
                                     書記官  許博為


司法院資訊處製作；財團法人民間司法改革基金會備份。
